【裁判字號】    92,易,949
【裁判日期】    921125
【裁判案由】    竊盜
【裁判全文】
臺灣彰化地方法院刑事判決                          九十二年度易字第九四九號
    公  訴  人  臺灣彰化地方法院檢察署檢察官
    被      告  丙○○
右列被告因竊盜案件，經檢察官提起公訴（九十二年度偵字第五三八○號），本院判
決如左：
    主      文
丙○○竊盜，累犯，處有期徒刑陸月，如易科罰金，以參佰元折算壹日。
    事      實
一、丙○○有多次竊盜前科，最近一次因竊盜腳踏車案件，經本院以九十一年度彰簡
    字第一五七號判處有期徒刑六月確定，已於民國九十二年四月七日執行完畢。惟
    仍不知悔改，復於九十二年七月二日晚間七時許，在彰化縣彰化市○○路一九○
    號秀傳紀念醫院所租用宿舍之騎樓處，發現乙○○所停放之腳踏車一部，竟基於
    意圖為自己不法所有之犯意，趁無人注意時竊取該部腳踏車，而置於其實力支配
    下，殆牽行至宿舍鐵門處時，遭宿舍內正在看電視之住戶周淑敏發現而呼叫制止
    ，乙○○聞聲下樓查看，並報警處理。
二、案經彰化縣警察局彰化分局報請台灣彰化地方法院檢察署檢察官偵查起訴。
    理      由
一、訊據丙○○固承認牽取腳踏車等情不諱，惟矢口否認有竊盜之犯意，辯稱當時只
    是要借用腳踏車去市場買蕃薯，買完就會歸還云云。經查：被告牽取腳踏車之前
    ，曾經探頭查看屋內是否有人，當時證人周淑敏正在一樓看電視，惟被告並未告
    知借用腳踏車，即擅自牽走，此業經被害人乙○○及證人周淑敏於警訊時證述明
    確，被告於本院審理時亦坦承確有查看屋內狀況，則其應可輕易找到車主，然又
    辯稱玻璃門內黑黑的，看不清楚云云，顯係事後卸責之詞，況被告家住彰化縣鹿
    港鎮，何以會前往彰化縣彰化市借用腳踏車，亦難自圓其說，所辯均不足採信。
    而被害人乙○○、證人周淑敏與被告均素不相識，且無嫌隙，自無任意攀誣被告
    之理，渠等二人指述被告偷竊腳踏車，應屬實情。綜上，本件事證明確，被告犯
    行堪以認定。
二、核被告所為，係犯刑法第三百二十條第一項之竊盜罪。查被告前因竊盜案件，經
    本院以九十一年度彰簡字第一五七號判處有期徒刑六月確定，已於九十二年四月
    七日執行完畢等情，有台灣高等法院被告全國前案紀錄表在卷可稽，其於有期徒
    刑執行完畢五年內，再犯本件有期徒刑以上之罪，為累犯，應依法加重其刑。爰
    審酌被告年紀已長，身形瘦小，自述親友皆已亡故分離，其獨自一人生活清苦等
    情，生活環境非全無可憫，惟其自六十年起至九十一年間竊盜犯行不斷，且矢口
    否認本件犯行，足見被告惡性未改，自非可輕縱，並衡酌其所竊取腳踏車之財產
    價值，及車輛已返還被害人等一切情狀，量處如主文所示之刑，並諭知易科罰金
    之折算標準，以示懲戒。
據上論斷，應依刑事訴訟法第二百九十九條第一項前段，刑法第三百二十條第一項、
第四十七條、第四十一條第一項前段，罰金罰鍰提高標準條例第一條前段、第二條，
判決如主文。
本案經檢察官甲○○到庭執行職務。
中      華      民      國      九十二    年    十一    月    二十五    日
                                臺灣彰化地方法院刑事第三庭
                                       審判長法官  余  仕  明
                                       法      官  施  坤  樹
                                       法      官  黃  玉  齡
右正本證明與原本無異。
如不服本判決，應於判決送達後十日內向本院提出上訴狀( 須附繕本 )。
告訴人或被害人對於判決如有不服具備理由請求檢察官上訴者，其上訴期間之計算係
以檢察官收受判決正本之日期為準。
                                       法院書記官  許  騰  云
中      華      民      國      九十二    年    十一    月    二十五    日
附錄本案論罪科刑法條全文：
中華民國刑法第三百二十條第一項
    意圖為自己或第三人不法之所有，而竊取他人之動產者，為竊盜罪，處五年以下有
    期徒刑、拘役或五百元以下罰金。


司法院資訊處製作；財團法人民間司法改革基金會備份。
